# 以豁免子公司债务作为出售股权的附加条件，这种豁免怎么处理合适

提问人：zzjing 时间：2018-01-23 00:04:57
背景介绍：B公司之前是A的子公司， 17 年 6 月份A将B出售，A其他应收款-B有 2000 万元（ 15 年 1 月形成的）， 2015 年由于B公司财务及经营状况较差，A对这笔其他应收款计提了 1500 万元的坏账准备， 2017 年将B出售时，新股东（非关联方）提出希望A豁免一部分才予购买这部分股权，于是在 7 月份时A豁免了 1200 万元。 1 、 2017 年 12 月 31 日，在A的合并报表层面，豁免的这 1200 万元，由于 15年已经在A单体层面计提了坏账，所以本年豁免时企业计入营业外支出的金额是 0 ，在合并报表层面处理时是需要将这 1200 万元计入营业外支出还是视同出售股权的一揽子交易计入投资收益，我是认为计入投资收益比较合适，因为这是出售股权的一个必须条件 2 、剩下的 300 万元，由于以前年度在合并层面未曾体现出这部分减值，今年出售后，在合并层面是不是要 借：资产减值损失 300 贷：
期初未分配利润 300 ，因为企业现在是 借：投资收益 300 贷:期初未分配利润300 3、以前年度在合并报表层面对B的资产组计提了800 万的固定资产减值准备（由于是以前遗留下来的调整分录，现都不知道什么原因），在今年处置B时，由于固定资产减值一经计提不得冲回，所以年底在合并报表层面是 借：期初未分配利润 800 贷：投资收益 800
请教陈版，我的理解是否正确

回答人：chenyiwei
1 、是，计入投资收益较合适。 2 、合并层面视同对这部分剩余债权（ 800 万元）按公允价值进行初始计量。需根据处置日B的净资产情况、受让方提供担保的情况等因素，合理确定这部分债权的预计可收回金额，作为处置B公司的股权的对价的一部分，纳入投资收益的计算。 3 、以前年度合并报表层面计提B的资产组减值准备，减少了B处置日合并报表层面的净资产，相应调整投资收益，你的理解基本合理。